【裁判字號】    89,易,722
【裁判日期】    890425
【裁判案由】    竊盜等
【裁判全文】
臺灣桃園地方法院刑事判決                          八十九年度易字第七二二號
    公訴人  臺灣桃園地方法院檢察署檢察官
    被  告  乙○○
右列被告因竊盜等案件，經檢察官提起公訴（八十九年度偵字第二二０四號），本院
判決如左：
        主  文
乙○○連續攜帶兇器竊盜，累犯，處有期徒刑拾月，鏍絲起子壹支及鑰匙壹支均沒收
。又變造特種文書，足以生損害於公眾及他人，累犯，處有期徒刑伍月，扣案之變造
「甲○○」所有Ｚ000000000駕駛執照上乙○○照片壹紙沒收。又意圖為自
己不法之所有，而侵占遺失物，處罰金壹仟元，如易服勞役以參佰元折算壹日，扣案
之偽造千元紙鈔壹紙沒收。應執行有期徒刑壹年壹月，罰金壹仟元，罰金部分如易服
勞役以參佰元折算壹日，扣案之偽造千元紙鈔壹紙、變造「甲○○」所有Ｚ0000
00000駕駛執照上乙○○照片壹紙、鏍絲起子壹支及鑰匙壹支均沒收。
        事  實
一、乙○○前於民國（下同）八十二年間因毒品等案件，經本院判處有期徒刑三年四
月、六月確定，並定其應執行有期徒刑三年八月，於八十八年五月二十九日執行
    完畢，竟仍不知悛悔，基於意圖為自己不法所有之概括犯意，先於八十九年一月
    十二日上午七時許，持其所有鑰匙乙支，在新竹縣湖口鄉○○村○○路某處，竊
    得丙○○所有停放該處之Ｇ２─６９１０自用小客車乙輛，供己日常代步之用。
    再於同年月十三日晚上十一時許，持客觀上足以對人之生命、身體構成危害之兇
    器鏍絲起子乙支，在桃園縣中壢市○○路十一號前（起訴書誤載為水園路），竊
    得劉新茂所有Ｖ４─３００１號自用小客車之車牌二面，並將之懸掛於上開Ｇ２
    ─６９１０自用小客車上使用。乙○○另基於意圖為自己不法所有之概括犯意及
    變造特種文書之犯意，於八十八年十二月底某日，在桃園縣中壢市○○路上某處
    電話亭內，因拾得甲○○所有遺失該處之Ｚ000000000駕駛執照之特種
    文書乙紙，竟先將之侵占入己，再持自己照片換貼在上開駕駛執照上而變造之，
    以供其後冒名之用，足以生損害於監理機關對駕駛人管理之正確性及「甲○○」
    本人。另於八十九年一月二十四日晚上某不詳時間，在桃園縣中壢市南亞工專附
    近之便利商店內，因拾得某年籍不詳之人所遺失該處之偽造千元紙鈔乙紙，竟另
    行起意將之侵占入己，嗣因其後發覺該千元紙鈔乙紙為偽造者，即未持以行使。
    嗣於八十九年一月二十六日上午十一時五十分許，乙○○駕駛上開自用小客車行
    經桃園縣中壢市○○路五五七號前為警攔檢，始查悉上情，並扣得上開鑰匙乙支
    、變造駕駛執照及偽造千元紙鈔各乙紙。
二、案經桃園縣警察局平鎮分局報請臺灣桃園地方法院檢察署檢察官偵查起訴。
        理  由
一、右揭事實業據被告乙○○於本院審理時坦承不諱，核與被害人丙○○、劉新茂二
    人於警訊中供述情節相符，復有業據被害人丙○○、劉新茂二人分別領回上開自
    用小客車乙輛及車牌二面之贓物認領保管單各乙紙及扣案之上開鑰匙乙支、變造
    駕駛執照及偽造千元紙鈔各乙紙，在卷可稽，足堪認定。被告犯行已臻明確，應
    予依法論科。
二、查鏍絲起子在客觀上足以對人之生命、身體構成危害，為兇器之一種，核被告所
    為，係犯刑法第二百十二條變造特種文書罪、第三百二十條第一項之竊盜罪、第
    三百二十一條第一項第三款之攜帶兇器竊盜罪、第三百三十七條之侵占遺失物罪
    。公訴人以被告竊取上開車牌二面所為，亦係犯刑法第三百二十條第一項之竊盜
罪，揆諸上述，容有誤會，爰依刑事訴訟法第三百條規定，變更公訴人此部分原
    起訴所引應適用之法條。公訴人認被告先後二次侵占犯行間有連續犯之裁判上一
    罪關係云云，惟因侵占遺失物乃屬偶發犯罪行為，殊難認被告於第一次侵占犯行
    時，即有預見其第二次侵占遺失物之可能，是被告先後二次侵占遺失物之犯行間
    ，應屬犯意各別之侵占行為，至為顯然，公訴人此部分所述，容有誤會，合先敘
    明。被告先後二次竊盜之行為，其時間緊接，所犯構成要件相同，顯係基於概括
    犯意所為，為連續犯，應依刑法第五十六條規定論以攜帶兇器竊盜乙罪。被告所
    犯上開侵占身分證罪與變造特種文書罪間，有方法、結果之牽連關係，為牽連犯
    ，應依刑法第五十五條規定從一重之變造特種文書罪處斷。被告所犯上開攜帶兇
    器竊盜罪、變造特種文書罪與侵占偽造千元紙鈔罪間，其犯意各別，要件不同，
    應予分論併罰。又被告前於八十二年間因毒品等案件，經本院判處有期徒刑三年
    四月、六月確定，並定其應執行有期徒刑三年八月，於八十八年五月二十九日執
    行完畢，此有刑案被告全國前案紀錄表乙份可佐，其復於五年內再犯有期徒刑以
    上之本罪，為累犯，應依刑法第四十七條規定加重其刑（惟侵占罪部分，則依法
    不得加重之）。爰審酌被告明知上開自用小客車、車牌、駕駛執照及偽造千元紙
    鈔等物，均非屬其所有，竟基於為自己不法所有之意圖，先後竊取及侵占之，並
    變造上開駕駛執照乙紙，足以生損害於監理機關對駕駛人管理之正確性及「甲○○」本人及其犯罪後之態度等一切情狀，量處如主文所示之刑，定其應執行之刑
    ，並就罰金刑部分定其易服勞役之折算標準，以資儆懲。至於扣案之上開偽造千
    元紙鈔乙紙，應依刑法第二百零五條規定，宣告沒收之；另上開鑰匙乙支、鏍絲
    起子乙紙及扣案之上開變造駕駛執照上被告所有照片乙紙，均被告所有供犯罪所
    用之物，業據被告供承在卷，雖上開鑰匙及鏍絲起子各乙支未據扣案，惟既無法
    證明其等業已滅失，自仍應依刑法第三十八條第一項第二款規定，均宣告沒收之
    。
據上論斷，應依刑事訴訟法第二百九十九條第一項前段、第三百條，刑法第五十六條
、第二百十二條、第三百二十一條第一項第三款、第三百三十七條、第五十五條、第
四十七條、第五十一條第五款、第四十二條第二項、第二百零五條、第三十八條第一
項第二款，罰金罰鍰提高標準條例第一條前段，判決如主文。
本案經檢察官呂理銘到庭執行職務。
中      華      民      國      八十九    年     四     月   二十五   日
                          臺灣桃園地方法院刑事第四庭
                              法  官  林 晏 鵬
右正本證明與原本無異。
如不服本判決，應於判決送達後十日內向本院提出上訴狀( 應附繕本 )，上訴於
臺灣高等法院。
                              書記官  張 雅 慧
中        華        民        國   八十九   年   四   月    二十六    日
附論罪科刑依據之法條：刑法第二百十二條、第三百二十一條、第三百三十七條
刑法第二百十二條
偽造、變造護照、旅券、免許證、特許證及關於品行、能力、服務或其他相類之證書
、介紹書，足以生損害於公眾或他人者，處一年以下有期徒刑，拘役或三百元以下罰
金。
刑法第三百二十一條
犯竊盜罪而有左列情形之一者，處六月以上五年以下有期徒刑：
一、於夜間侵入住宅或有人居住之建築物、船艦或隱匿其內而犯之者。
二、毀越門扇、牆垣或其他安全設備而犯之者。
三、攜帶兇器而犯之者。
四、結夥三人以上而犯之者。
五、乘火災、水災或其他災害之際而犯之者。
六、在車站或埠頭而犯之者。
前項之未遂犯罰之。
刑法第三百三十七條
意圖為自己或第三人不法之所有，而侵占遺失物、漂流物或其他離本人所持有之物者
，處五百元以下罰金。


司法院資訊處製作；財團法人民間司法改革基金會備份。
